【裁判字號】    95,訴,829
【裁判日期】    950619
【裁判案由】    
【裁判全文】
臺灣彰化地方法院刑事判決             95年度訴字第829號
公  訴  人  臺灣彰化地方法院檢察署檢察官
被      告  甲○○
上列被告因違反毒品危害防制條例案件，經檢察官提起公訴（九
十五年度毒偵字第一二八一號、第一六三一號），本院認有刑事
訴訟法第二百七十三條之一第一項之情形，而改依簡式審判程序
判決如下：
    主  文
甲○○連續施用第一級毒品，累犯，處有期徒刑捌月，扣案之海
洛因壹包（驗餘淨重零點零玖公克），沒收銷燬之；又連續施用
第二級毒品，累犯，處有期徒刑柒月。應執行有期徒刑壹年貳月
，扣案之海洛因壹包（驗餘淨重零點零玖公克），沒收銷燬之。
    事  實
一、甲○○曾因違反毒品危害防制條例案件，經本院以九十四年
    度易字第九四一號刑事判決判處有期徒刑六月確定，於民國
    （下同）九十四年十二月十四日以易科罰金執行完畢。又其
    前因施用毒品案件，經本院以九十三年度毒聲字第五七號裁
    定移送觀察、勒戒後，認無繼續施用毒品之傾向，由臺灣彰
    化地方法院檢察署檢察官於九十三年二月十七日，以九十三
    年度毒偵字第二０四號為不起訴處分確定；復因施用毒品案
    件，經本院以九十四年度彰簡字第一七八號刑事判決判處有
    期徒刑三月確定（業已執行完畢）；另因施用毒品案件，經
    本院以九十四年度易字第九四一號判決判處有期徒刑六月確
    定（業已執行完畢）。詎其仍不知悔改，於前開觀察勒戒執
    行完畢釋放後五年內，復基於施用第一級毒品海洛因之概括
    犯意，自九十三年二月初某日起至九十四年一月二日止，在
    其位於彰化縣福興鄉○○村○○路○段八一二號之住所，以
    將第一級毒品海洛因摻入香煙內，點火加以吸食之方式，連
    續施用第一級毒品海洛因多次，平均約三星期施用一次。另
    基於施用第二級毒品甲基安非他命之概括犯意，自九十四年
    九月初某日起至九十五年三月二十日某時許止，在其上開住
    所處，以將第二級毒品甲基安非他命置放於鋁箔紙上，外用
    火加以燒烤使成氣體後吸食之方式，連續施用第二級毒品甲
    基安非他命多次，平均約七天施用一次。嗣於九十五年三月
    二十日十三時許，在彰化縣福興鄉○○村○○路○段七三六
    巷三五號內，為警查獲，並扣得第一級毒品海洛因一包（驗
    餘淨重０點０九公克）。
二、案經彰化縣警察局鹿港分局報請臺灣彰化地方法院檢察署檢
    察官偵查起訴及臺灣彰化地方法院檢察署檢察官自動簽分偵
    查起訴，本院認有刑事訴訟法第二百七十三條之一第一項之
    情形，而改依簡式審判程序審理。
    理  由
一、按除被告所犯為死刑、無期徒刑、最輕本刑為三年以上有期
    徒刑之罪或高等法院管轄第一審案件者外，於刑事訴訟法第
    二百七十三條第一項程序進行中，被告先就被訴事實為有罪
    之陳述時，審判長得告知被告簡式審判程序之旨，並聽取當
    事人、代理人、辯護人及輔佐人之意見後，裁定進行簡式審
    判程序；除簡式審判程序及簡易程序案件外，第一審應行合
    議審判，刑事訴訟法第二百七十三條之一第一項、第二百八
    十四條之一分別定有明文。本件被告甲○○所犯係死刑、無
    期徒刑、最輕本刑為三年以上有期徒刑或高等法院管轄第一
    審案件以外之罪，並於本院行準備程序時就被訴事實為有罪
    之陳述，本院合議庭依前揭規定，經評議結果，裁定改由受
    命法官獨任行簡式審判程序，先予敘明。
二、上揭事實，業據被告迭於警詢中及本院行準備程序與審理時
    均坦承不諱，且其於九十五年三月二十日為警查獲時所採取
    之尿液，經送鑑驗結果，確呈甲基安非他命陽性反應，此有
    彰化縣警察局鹿港分局委託檢驗尿液代號與真實姓名對照單
    及詮昕科技股份有限公司於九十五年四月一日所出具之濫用
    藥物尿液檢驗報告各一紙附卷可稽，而扣案之白色粉末一包
    ，經送鑑驗結果確係海洛因成分（驗餘淨重０點０九公克）
    ，此有法務部調查局九十五年五月十八日調科壹字第一四０
    ０一二八六三號鑑定通知書一紙在卷足憑；雖被告於九十五
    年三月二十日為警查獲時所採集之尿液，經送鑑驗結果，並
    無嗎啡陽性反應，有上開詮昕科技股份有限公司所出具之濫
    用藥物尿液檢驗報告一紙可按，惟被告於警詢中及本院審理
    時均明確供稱：伊確有自九十三年二月初某日起至九十四年
    一月二日止，以將第一級毒品海洛摻入香煙內，點火加以吸
    食之方式，連續施用第一級毒品海洛因多次等語，且衡諸檢
    驗學常理，常人如有施用海洛因者，約百分之九十於七十二
    小時內會自尿液中排出，是若於其施用後之三日以後始採尿
    鑑驗，其尿液中應無嗎啡之陽性反應，查本件被告係於九十
    五年三月二十日始為警採其尿液送驗，距其所供最後一次施
    用海洛因之時間已相距三日以上，自有可能無從由其尿液中
    檢測出嗎啡陽性反應，尚難以此即遽認被告之自白與事實不
    符。再參以施用第一級毒品海洛因及第二級毒品甲基安非他
    命均具有成癮性，被告前又已有施用毒品之犯行，有其前案
    紀錄可憑，且經觀察勒戒後，仍再次施用毒品，被告顯有難
    以戒斷，且已成癮之情事，故雖被告於九十五年三月二十日
    為警查獲前四日以外之施用毒品犯行未經採尿鑑驗，然依前
    開說明，亦應認被告之自白確與事實相符，洵堪採信。再查
    ，被告曾因施用毒品案件，經本院以九十三年度毒聲字第五
    七號裁定移送觀察、勒戒後，認無繼續施用毒品之傾向，由
    臺灣彰化地方法院檢察署檢察官於九十三年二月十七日，以
    九十三年度毒偵字第二０四號為不起訴處分確定；復因施用
    毒品案件，經本院以九十四年度彰簡字第一七八號刑事判決
    判處有期徒刑三月確定（業已執行完畢）；另因施用毒品案
    件，經本院以九十四年度易字第九四一號判決判處有期徒刑
    六月確定（業已執行完畢）等情，有該不起訴處分書、判決
    書、臺灣高等法院被告全國前案紀錄表及臺灣彰化地方法院
    檢察署刑案資料查註紀錄表在卷足憑，被告顯係於受觀察勒
    戒執行完畢釋放後，五年內再犯毒品危害防制條例第十條第
    一、二項之罪，依同條例第二十三條第二項規定，應依法論
    科。綜上所述，本件犯罪事證明確，被告前開犯行洵堪認定
    。
三、核被告甲○○所為，係犯毒品危害防制條例第十條第一項之
    施用第一級毒品罪及同條第二項之施用第二級毒品罪。被告
    為施用毒品而持有第一、二級毒品，其持有之低度行為均應
    為施用之高度行為所吸收，均不另論罪。被告先後多次施用
    第一、二級毒品之犯行，時間均緊接，所犯又分別係構成要
    件相同之罪，顯係各基於概括犯意反覆為之，均為連續犯，
    應分別依刑法第五十六條規定，各以一罪論，並分別加重其
    刑。又其所犯上開二罪，犯意各別，行為互殊，且犯罪構成
    要件亦不同，應予分論併罰。復查被告曾因違反毒品危害防
    制條例案件，經本院以九十四年度易字第九四一號刑事判決
    判處有期徒刑六月確定，於九十四年十二月十四日以易科罰
    金執行完畢等情，有臺灣彰化地方法院檢察署刑案資料查註
    紀錄表及臺灣高等法院被告全國前案紀錄表等件在卷可參，
    被告於受有期徒刑之執行完畢後，五年內再犯有期徒刑以上
    之罪，為累犯，應依刑法第四十七條規定，分別加重其刑，
    並均依法遞加重之。爰審酌被告前曾有施用毒品犯行，經送
    觀察勒戒執行完畢釋放後，猶不知悔改，再施用毒品不輟，
    不僅戕害自身健康，更辜負國家將之視為病人，並施以長時
    間之戒治處遇之苦心，惟其對他人權益之侵害仍屬有限，於
    警詢中及本院行準備程序與審理時均已坦承犯行，暨其犯罪
    動機、目的、手段、施用之次數、期間及其智識程度、生活
    狀況等一切情狀，分別量處如主文所示之刑，並定應執行刑
    。扣案之海洛因一包（淨重０點０九公克），係屬第一級毒
    品，且係供被告施用毒品所用，不問何人所有，爰依毒品危
    害防制條例第十八條第一項前段規定，沒收銷燬之。
據上論斷，應依刑事訴訟法第二百七十三條之一第一項、第二百
九十九條第一項前段，毒品危害防制條例第十條第一項、第二項
、第二十三條第二項、第十八條第一項前段，刑法第十一條、第
五十六條、第四十七條、第五十一條第一項第五款，判決如主文
。
本案經檢察官田德煙到庭執行職務。
中    華    民    國    95    年    6     月    19    日
                  刑事第一庭          法  官  簡璽容
以上正本證明與原本無異。
如不服本判決，應於判決送達後十日內向本院提出上訴狀 (須附
繕本 )。
中    華    民    國    95    年    6     月    21    日
                                      書記官  王惠嬌
附錄本案論罪科刑法條全文：
毒品危害防制條例第10條
施用第一級毒品者，處 6 月以上 5 年以下有期徒刑。
施用第二級毒品者，處 3 年以下有期徒刑。


司法院資訊處製作；財團法人民間司法改革基金會備份。
